ACORDAO-COMPLETO-2358031

ACÓRDÃO DE RELAÇÃO

ACÓRDÃO DE RELAÇÃO 4460/2019 ATA 22/2019 - SEGUNDA CÂMARA

Acórdão 4460/2019-TCU-Segunda Câmara
Os Ministros do Tribunal de Contas da União, reunidos em Sessão de 2ª Câmara, ACORDAM, por unanimidade, com fundamento nos arts. 1º, V, e 39, II, da Lei nº  8.443, de 1992, e nos arts. 1º, VIII, 143, II, 259, II, e 260, § 1º, do Regimento Interno do TCU, aprovado pela Resolução nº 246, de 2011, em considerar legais para fins de registro os atos de concessão de pensão militar relacionados no item 1.1 deste Acórdão, de acordo com os pareceres emitidos nos autos:
1. Processo TC-Processo 012.438/2019-7 (PENSÃO MILITAR) 
	1.1. Interessados: Ana Cláudia da Silva (CPF XXX.287.137-XX) ; Ângela Maria Mota da Rocha (CPF XXX.943.403-XX) ; Carmen de Oliveira Franco (CPF XXX.996.080-XX) ; Denise da Silva Mathias (CPF XXX.948.737-XX) ; Dilma da Silva (CPF XXX.286.777-XX) ; Dina da Silva (CPF XXX.440.427-XX) ; Dirce da Silva (CPF XXX.041.547-XX) ; Elza Basem Mendes Correa (CPF XXX.024.709-XX) ; Idália Maria Alves Mota (CPF XXX.843.013-XX) ; Inez Bucaresky da Fonseca Pinho (CPF XXX.641.247-XX) ; Ivanilda da Rocha Louzada da Silva (CPF XXX.088.847-XX) ; Jessilene Duarte Chagas Trilho (CPF XXX.899.117-XX) ; Júlia Elizabeth Studart Pereira (CPF XXX.937.127-XX) ; Jupira da Silva (CPF XXX.844.827-XX) ; Laiza de Souza (CPF XXX.765.817-XX) ; Leiza de Souza (CPF XXX.701.467-XX) ; Lucinda de Aguiar Marques Bucaresky (CPF XXX.560.397-XX) ; Márcia Luzia Mota Bevilaqua (CPF XXX.488.743-XX) ; Maria Nonata do Carmo Macedo (CPF XXX.004.622-XX) ; Maria de Fátima Mota Santos (CPF XXX.182.963-XX) ; Otília Mota Bezerra (CPF XXX.164.273-XX) ; Rejane Fernandes Franco Tellini (CPF XXX.503.650-XX) ; Vera Patrícia Studart Sansoldo (CPF XXX.012.057-XX) e Violeta Maria de Paiva do Nascimento (CPF XXX.829.918-XX) .
	1.2. Órgão: Ministério da Defesa – Comando da Aeronáutica (vinculador) .
	1.3. Relator: Ministro-Substituto André Luís de Carvalho.
	1.4. Representante do Ministério Público: Procurador Marinus Eduardo De Vries Marsico.
	1.5. Unidade Técnica: Secretaria de Fiscalização de Pessoal (Sefip) .
	1.6. Representação legal: não há.
	1.7. Determinações/Recomendações/Orientações: não há.

Segunda Câmara

Ministério da Defesa - Comando da Aeronáutica (vinculador).

Ana Cláudia da Silva (CPF XXX.287.137-XX); Ângela Maria Mota da Rocha (CPF XXX.943.403-XX); Carmen de Oliveira Franco (CPF XXX.996.080-XX); Denise da Silva Mathias (CPF XXX.948.737-XX); Dilma da Silva (CPF XXX.286.777-XX); Dina da Silva (CPF XXX.440.427-XX); Dirce da Silva (CPF XXX.041.547-XX); Elza Basem Mendes Correa (CPF XXX.024.709-XX); Idália Maria Alves Mota (CPF XXX.843.013-XX); Inez Bucaresky da Fonseca Pinho (CPF XXX.641.247-XX); Ivanilda da Rocha Louzada da Silva (CPF XXX.088.847-XX); Jessilene Duarte Chagas Trilho (CPF XXX.899.117-XX); Júlia Elizabeth Studart Pereira (CPF XXX.937.127-XX); Jupira da Silva (CPF XXX.844.827-XX); Laiza de Souza (CPF XXX.765.817-XX); Leiza de Souza (CPF XXX.701.467-XX); Lucinda de Aguiar Marques Bucaresky (CPF XXX.560.397-XX); Márcia Luzia Mota Bevilaqua (CPF XXX.488.743-XX); Maria Nonata do Carmo Macedo (CPF XXX.004.622-XX); Maria de Fátima Mota Santos (CPF XXX.182.963-XX); Otília Mota Bezerra (CPF XXX.164.273-XX); Rejane Fernandes Franco Tellini (CPF XXX.503.650-XX); Vera Patrícia Studart Sansoldo (CPF XXX.012.057-XX) e Violeta Maria de Paiva do Nascimento (CPF XXX.829.918-XX).

ANDRÉ DE CARVALHO

não há.

PENSÃO MILITAR (PMIL)

Secretaria de Fiscalização de Pessoal (Sefip).